# 关于在建工程支付的工程赔偿款是否应计入在建工程的疑问

提问人：拾壹 时间：2019-01-01 10:10:44
请教陈版主及各位前辈，一个基建项目停工后，甲方与施工方因施工合同发生诉讼。法院判决甲方支付工程欠款 100 万，赔偿款 50 万，诉讼费 2 万。
我理解应支付的工程欠款应计入在建工程，赔偿款应计入营业外支出，诉讼费应计入管理费用。因为赔偿款不是达到预定可使用状态前的必要支出，不能进行资本化。但是企业财务人员说都是为这个工程发生的，都应该资本化，企业给的依据如附件。我理解企业给的依据是工程项目发生的报废或者毁损，与工程赔偿款是 2 个概念，不能等同处理；且企业找的依据不是官方说法。现在发生了争议，请教陈版及各位前辈，应该如何处理？

回答人：chenyiwei
你的理解合理。任何支出要计入工程成本，都必须满足 “为了使固定资产达到预定可使用状态所实际发生的必需、合理的支出” 这一基本条件。